【裁判字號】    99,裁,1125
【裁判日期】    990520
【裁判案由】    犯罪被害人保護法
【裁判全文】
最  高  行  政  法  院  裁  定
                                      99年度裁字第1125號
上  訴  人  甲○○
            乙○○
被 上訴 人  臺灣臺南地方法院檢察署犯罪被害人補償審議委員
            會
代  表  人  丙○○
上列當事人間犯罪被害人保護法事件，上訴人對於中華民國99年
2月23日高雄高等行政法院98年度訴字第583號判決，提起上訴，
本院裁定如下：
    主  文
上訴駁回。
上訴審訴訟費用由上訴人負擔。
    理  由
一、按對於高等行政法院判決之上訴，非以其違背法令為理由，
    不得為之，行政訴訟法第242條定有明文。依同法第243條第
    1項規定，判決不適用法規或適用不當者，為違背法令；而
    判決有同條第2項所列各款情形之一者，為當然違背法令。
    是當事人對於高等行政法院判決上訴，如依行政訴訟法第24
    3條第1項規定，以高等行政法院判決有不適用法規或適用不
    當為理由時，其上訴狀或理由書應有具體之指摘，並揭示該
    法規之條項或其內容；若係成文法以外之法則，應揭示該法
    則之旨趣；倘為司法院解釋或本院之判例，則應揭示該判解
    之字號或其內容。如以行政訴訟法第243條第2項所列各款情
    形為理由時，其上訴狀或理由書，應揭示合於該條項各款之
    事實。上訴狀或理由書如未依此項方法表明，或其所表明者
    與上開法條規定不合時，即難認為已對高等行政法院判決之
    違背法令有具體之指摘，其上訴自難認為合法。
二、緣上訴人甲○○、乙○○分別為被害人陳克敏之父、母。加
    害人吳淑美於民國96年9月27日24時許，在臺南市○○區○
    ○路○段185號8樓之5與被害人同居之租屋處，因細故與被害
    人發生爭執，持水果刀猛力刺向被害人右大腿近鼠蹊部，致
    被害人受有右大腿前側根部一處穿刺傷，此穿刺傷因切開股
    靜脈並切斷股動脈之小分支，造成肌肉內大出血，嗣雖經送
    醫急救，仍於同年月28日凌晨3時5分許不治死亡。上訴人甲
    ○○因此依犯罪被害人保護法向被上訴人申請因犯罪被害所
    支出之醫療費用新臺幣（下同）40萬元、殯葬費30萬元，並
    與上訴人乙○○各申請因被害人死亡致無法履行之法定扶養
    義務費100萬元，經被上訴人決定均駁回其申請，上訴人不
    服，循序提起行政訴訟，遭原審判決駁回，乃對原判決上訴
    ，主張：系爭喪葬費用均係臺南、高雄等地辦理佛、道教等
    喪葬儀式所必要之儀式及費用，原審既謂應依被害人死亡前
    住所當地之喪禮習俗標準，審核其喪葬費用，復又認系爭喪
    葬費用非必要費用故不應准許，其標準前後不一，有理由矛
    盾之違法；系爭醫療費用部分，原審未盡調查證據之能事，
    逕以上訴人無從證明實際支出之醫療費為40萬元而駁回上訴
    人之訴，有判決不適用法則之違法；原審以被上訴人已審酌
    上訴人2人所有財產之客觀狀態等因素，認上訴人足以自己
    之財產維持生活，實與上訴人所提之客觀事證不符，有判決
    理由矛盾之違法等語。雖以該判決違背法令為由，惟核其上
    訴理由，係就原審取捨證據、認定事實之職權行使，指摘其
    為不當，並就原審所為論斷，泛言其論斷矛盾，而非具體表
    明合於不適用法規、適用法規不當、或行政訴訟法第243條
    第2項所列各款之情形，難認對該判決之如何違背法令已有
    具體之指摘。依首開規定及說明，應認其上訴為不合法。
三、據上論結，本件上訴為不合法。依行政訴訟法第249條第1項
    前段、第104條、民事訴訟法第95條、第78條、第85條第1項
    前段，裁定如主文。
中    華    民    國    99    年    5     月    20    日
                    最高行政法院第一庭
                        審判長法官  鄭  淑  貞
                              法官  黃  淑  玲
                              法官  姜  素  娥
                              法官  楊  惠  欽
                              法官  胡  方  新

以  上  正  本  證  明  與  原  本  無  異
中    華    民    國    99    年    5     月    21    日
                              書記官  郭  育  玎

司法院資訊處製作；財團法人民間司法改革基金會備份。
